【裁判字號】    95,繼,1358
【裁判日期】    950703
【裁判案由】    拋棄繼承
【裁判全文】
臺灣臺中地方法院民事裁定              95年度繼字第1358號
聲  明  人  巳○○
            乙○○
            丙○○
            甲○○
上  三  人
法定代理人  朱炯煌
            巳○○
聲  明  人  丑○○
            壬○○
            辰○○
上  二  人
法定代理人  丑○○
            趙渝臻
聲  明  人  寅○○
上  一  人
法定代理人  癸○○
            未○○
聲  明  人  子○○
上  一  人
法定代理人  丁○○
            癸○○
聲  明  人  戊○○
            庚○○
上  一  人
法定代理人  己○○
            午○○
上列聲明人聲明拋棄繼承事件，本院裁定如下：
    主  文
聲明駁回。
程序費用由聲明人負擔。
    理  由
一、本件聲明意旨略以：被繼承人卯○○不幸於民國九十五年四
    月二十一日去逝，聲明人巳○○、丑○○、寅○○、子○○
    、戊○○、庚○○為被繼承人之（外）孫子女，聲明人乙○○、丙○○、甲○○、壬○○、辰○○為被繼承人之曾孫子
    女，聲明人等自願拋棄繼承權，爰依民法第一千一百七十四
    條之規定，提出繼承系統表、繼承拋棄書、聲明人等之戶籍
    謄本、印鑑證明、切結書、存證信函影本等文件，聲請核備
    等語。
二、按遺產繼承人，除配偶外，依下列順序定之：(一)直系血親
    卑親屬、(二)父母、(三)兄弟姐妹、(四)祖父母；又先順序
    繼承人均拋棄繼承時，由次順序之繼承人繼承，民法第一千
    一百三十八條、第一千一百七十六條第六項分別定有明文。
    是遺產繼承人除配偶外，若前順序有繼承人時，後順序者依
    法不得繼承。
二、經查：本件被繼承人卯○○於九十五年四月二十一日過世，
    聲明人巳○○、丑○○、寅○○、簡佳垣、戊○○、庚○○
    為被繼承人之（外）孫子女，聲明人乙○○、丙○○、甲○○、壬○○、辰○○為被繼承人之曾孫子女，此有聲明人等
    之戶籍謄本、被繼承人之除戶戶籍謄本、繼承系統表等件附
    卷可稽，聲明人等此部分之主張，堪信為真實。另聲明人等
    係被繼承人第一順位之孫輩及曾孫輩繼承人，但被繼承人尚
    有第一順位子輩繼承人癸○○、簡茂魁、午○○、辛○○等
    人，繼承人癸○○、簡茂魁、午○○、辛○○於九十五年六
    月十六日向本院聲明拋棄繼承，然繼承人簡茂魁尚未為拋棄
    繼承或限定繼承之意思表示，此經本院依職權調取本院九十
    五年度繼字第一三五八號聲請卷宗資料核閱屬實。從而，本
    件被繼承人楊卯○○尚有先順序繼承人簡茂魁未為拋棄繼承
    ，而聲明拋棄繼承人巳○○、丑○○、寅○○、簡佳垣、戊○○、庚○○為被繼承人之（外）孫子女，聲明人乙○○、
    丙○○、甲○○、壬○○、辰○○為被繼承人之曾孫子女，
    屬後順序之繼承人，已如前述，是揆諸首開說明，其等既非
    繼承人，聲明拋棄繼承自於法不合，應予駁回。
三、依非訟事件法第二十一條第一項前段裁定如主文。
中    華    民    國    95    年    7     月     3    日
                  家事法庭  法  官  林三元
以上正本係照原本作成。
如對本裁定抗告，須於裁定送達後10日之不變期間內，向本院提
出抗告狀，並繳納抗告費新臺幣1,000元
中    華    民    國    95    年    7     月    3    日
                            書記官


司法院資訊處製作；財團法人民間司法改革基金會備份。
